臺灣高等法院高雄分院刑事判決　　 93年度上更(二)字第351號
上　訴　人
即　被　告　乙○○原名李水喜.
上　訴　人
即　被　告　戊○○
前列二人共同
選任辯護人　柳聰賢律師
上　訴　人
即　被　告　丁○○
選任辯護人　蔡錫欽律師
　　　　　　李育任律師
上　訴　人
即　被　告　甲○○
選任辯護人　蘇榮達律師
　　　　　　蘇俊誠律師
上列上訴人因貪污治罪條例等案件，不服臺灣高雄地方法院85
年度訴字第2940號中華民國86年4 月28日、5 月12日第一審判決
（起訴案號：臺灣高雄地方法院檢察署84年度偵字第14431 、第
21706 號、85年偵第5663號號），提起上訴，經判決後，由最高
法院發回更審，本院判決如下：
    主  文
原判決關於乙○○（原名李水喜）、戊○○、丁○○、甲○○之
部分均撤銷。
丁○○連續公務員洩漏關於中華民國國防以外應秘密之消息，處
有期徒刑拾月。
甲○○無罪。
乙○○、戊○○被訴違反懲治走私條例、交付賄賂罪部分均無罪
；被訴違反能源管理法部分免訴。
    事  實
一、丁○○於84年間任職台灣省高雄港務警察所（已改制為內政
    部警政署高雄港務警察局，以下簡稱高雄港警局）刑事偵查
    員，為依據法令從事公務之公務員。因職務上之便，能獲悉
    高雄港警局執行臨檢勤務之時間、地區，竟基於故意洩漏國
    防以外應秘密之消息之概括犯意，連續利用職務上之機會，
    於84年3 月26日、同年3 月29日、同年4 月8 日、同年5 月
    17日之高雄港警局執行擴大臨檢勤務日之前，先後於同年3
    月26日中午12時32分、同年3 月29日20時23分、同年4 月8
    日上午9 時41分、同年5 月17日16時1 分，以電話通知之方
    式，將上開屬國防以外應秘密之警察實施臨檢時間、地區等
    消息洩漏予戊○○，乙○○夫妻（另為無罪、免訴之諭知，
    詳後述），使其等知悉警察機關將實施擴大臨檢，即採取措
    施，避免其等銷售柴油業務之違法行為被查獲。
二、案經法務部調查局高雄市調查處移送臺灣高雄地方法院檢察
    署檢察官偵查起訴。
    理  由
壹、程序方面：
 一、按刑事訴訟之目的，固在發現實體真實，使刑法得以正確
     適用，藉以維護社會安全，其手段則應合法、純潔、公平
     、公正，以保障人權；倘證據之取得，非依法定程序，則
     應就人權保障與公共利益之均衡維護，依比例原則予以衡
     酌，以決定該取得之證據應否具有證據能力。
 二、偵查機關對被告丁○○、甲○○2 人實施監聽之監聽通訊
     內容譯文，監察期間雖在通訊保障及監察法88年7 月14日
     公布施行前，惟依法務部86年3 月17日（86）法檢決字第
     07235 號函所頒之檢察機關實施通訊監察應行注意要點第
     8 點、第9 點之規定，上開監聽紀錄之取得係經檢察官審
     查核發通訊監察書，有台灣高雄地方法院檢察署通訊監察
     書、法務部調查局高雄市調查處84年6 月12日84高市肅字
     第0106656 號函在可稽（附調查局卷二），其並未違背法
     定程序，就人權保障與本件係關乎執法警察違背職務收受
     賄賂犯罪之調查的公共利益均衡維護，加以審酌，應賦予
     證據能力。
貳、實體方面
（壹）、被告丁○○有罪部分：
 一、訊據被告丁○○矢口否認有前揭故意洩漏警察實施臨檢時
     間、地點之國防以外應秘密之消息給乙○○等人之犯行，
     辯稱：我並不認識乙○○夫婦，不可能洩漏臨檢消息給他
     們，何況「擴大臨檢」並非應秘密之消息云云。
 二、經查：
   (一)被告丁○○確曾於84年3 月26日中午12時32分、同年3 月
     29日20時23分、同年4 月8 日上午9 時41分、同年5 月17
     日16時零1 分，以電話通知同案被告戊○○告以某時警方
     要擴大臨檢，不要做等語，有電話監聽紀錄可憑（見85年
     偵字第5663號偵卷第95頁反面至97頁），該電話錄音帶經
     法務部調查局以語音分析及聲紋特徵比對鑑定結果，其中
     綽號「阿賢仔」聲音與被告丁○○本人音質相同，綽號「
     部長」聲音與被告甲○○聲音音質相同，有法務部調查局
     85年7 月12日陸(三)字第85087139號鑑定通知書在卷可佐
     （見85年偵字第5663號卷第90頁），而高雄港警局確於84
     年3 月26日、同年3 月29日、同年4 月8 日、同年5 月17
     日執行擴大臨檢，有該局85年7 月1 日高港警行字第16624
     號、85年8 月16日高港警行字第19969 號函2 份附卷可參
     （見偵字第5663號卷第104 頁）；而由電話監聽譯文內容
     中之如84年4 月8 日9 點41分阿賢：「董仔或董娘仔在
     嗎？我是阿賢仔。」淑仔：「他們都不在。」阿賢：「你
     轉告他們，今天晚上20時至22時要擴大臨檢，他就知道了
     。」淑仔：「什麼？『國泰人險』？」阿賢：「是『擴大
     臨檢』你聽不懂，那就請董仔打電話給我，或者你跟他說
     今晚有事，他就知道」（見調查局第6 卷Ａ19反面）。
     84年4 月8 日16點7 分阿賢：「嫂仔，我阿賢仔，我早上
     有打電話，你姪女有無轉達？」戊○○：「我不太清楚？
     」阿賢：「今天晚上20時至22時，你知道嗎？」戊○○：
     「我知道了。」（見調查局第六卷Ａ19〈B 〉），以上電
     話監聽係經檢察官核發通訊監察書對被告乙○○、戊○○
     夫妻所使用之0000000 號電話所監聽，同案被告戊○○空
     言否認該通話係其所為，顯非可採，又其內容經本院前審
     勘驗錄音內容確與譯文相同，有勘驗筆錄在卷足憑（本院
     上更一卷第187 頁），是被告丁○○確有將前揭警方實施
     擴大臨檢之消息洩漏給乙○○、戊○○夫婦之事實自堪認
     定。
   (二)又高雄港警局於上揭時間所執行之「擴大臨檢勤務」，依
     警政署頒發之「臨檢勤務手冊」規定，對出勤時間、路線
     、地點、應變措施及通信聯絡，均應嚴守保密規定。且執
     行前一依警政署所頒規定以密件公文發送各執行單位，並
     嚴格要求執勤員警遵守保密規定等情，並經本院向內政部
     警政署函查，經內政部警政署覆明確，有該署93年12月23
     日警署政字第0930191934號函附卷可稽（本院卷一第188
     至189 頁）。按刑法第132 條第1 項所謂「應秘密」者，
     係指文書、圖畫、消息或物品等與國家政務或事務上具有
     利害關係而應保守之秘密者而言，本件被告丁○○所洩漏
     之警察機關實施「擴大臨檢」之時間、地點等消息，自屬
     與國家事務上具有利害關係之應秘密消息，被告辯稱：擴
     大臨檢並非屬應秘密消息云云，並無足採。
   (三)故綜上所述，被告丁○○將高雄港局擴大臨檢之國防以外
     應秘密消息洩漏給乙○○、戊○○夫婦之犯行，事證已臻
     明確，犯行堪以認定。
 三、核被告丁○○洩露國防以外應秘密之擴大臨檢相關之消息
     ，係犯刑法第132 條第1 項公務員罪。被告先後多次洩漏
     國防以外秘密之犯行，時間緊接，所犯構成要件相同之罪
     ，顯係基於概括犯意為之，應依連續犯規定論以一罪，並
     加重其刑。
（貳）被告丁○○、甲○○違背職務收受賄賂，被告乙○○、戊○○交付賄賂部分：
 一、公訴意旨略以：被告甲○○為高雄港警局刑事組小隊長，
     丁○○則為同組偵查員，為依據法令從事於公務之人，均
     負有查察高雄港轄區內刑事案件之責任，竟違背其職務，
     明知乙○○、戊○○等人非法走私、販售柴油而未予舉發
     。甲○○連續自82年（起訴書誤載為83年）6 月22日至同
     年2 月19日共收受乙○○夫婦致送之現及禮品及邀宴，而
     獲取不法利益達新台幣42萬9,500 元。被告丁○○亦於82
     年6 月22日、83年7 月18日收受乙○○夫婦賄款共5 萬元
     ，因認被告甲○○、丁○○另涉犯貪污治罪條例第4 條第
     1 項第5 款之罪，被告乙○○、戊○○亦涉犯貪污治罪條
     例10條第1 項之罪嫌云云。
 二、按犯罪事實應依證據認定之，無證據不得認定犯罪事實；
     又不能證明被告犯罪者，應諭知無罪之判決，刑事訴訟法
     第154 條第2 項、第301 條第1 項分別定有明文。又認定
     不利於被告之事實，須依積極證據，苟積極證據不足為不
     利於被告事實之認定時，即應為有利於被告之認定，更不
     必有何有利之證據（最高法院30年上字第816 號判例參照
     ）。
 三、訊據被告甲○○、丁○○均堅詞否認前有公訴意旨所指之
     違背職務收受乙○○、戊○○交付之賄賂之犯行，均辯稱
     ：伊並沒有收受乙○○、戊○○交付任何財物，帳冊上所
     記載之人並不是指伊等，何況漁船檢查及查緝販賣柴油均
     不是港警局的職責等語。經查：
 四、在被告乙○○、戊○○住處查扣之帳冊上固記載有「永部
     50000 」、「永部19000 」、「永部修理25000 」、「永
     部修理17000 」、「永部只50000 」、「永部68000 」
     、「永部14000 」、「永部22000 」、「請德仔、永部
     36000 」、「永部買酒募14000 」、「永部13500 」、「
     永部600 00」、「永部一攤37000 」、「阿賢50000 」、
     「賢港100 000 」等語句（調查局卷第三宗第10頁、第39
     頁、第40頁、第41頁、第42頁、第45頁、第49頁、第51頁
     、第52頁、第55頁、第59頁、第62頁、第64頁、第10頁、
     第29頁），惟縱認被告乙○○、戊○○確有如帳冊所載之
     款項支付，其支付款項之原因為何？是否即為支付賄賂或
     不正利益之款項？帳冊上並未記載，而被告乙○○、戊○○均始終否認有交付賄賂款項給被告丁○○與甲○○2 人
     ，復查無其他證據足以佐證上開記載之款項支出即係賄賂
     之款項，更遑論其上所記載之「賢港」、「阿賢」、「永
     部」是否即係指被告丁○○與甲○○2 人。公訴意旨以上
     開扣案帳冊為證據，逕認帳冊上前開記載足認係被告乙○○、戊○○交付給被告丁○○與甲○○之賄賂或不正利益
     ，尚有未洽。
 五、前揭電話監聽譯文內容中固有被告丁○○以電話告知被告
     戊○○而洩露高雄港警局擴大臨檢相關之消息，惟並無任
     何談及關於被告丁○○與甲○○警察職務執行及交付款項
     、其他不正利益或有何對價關係之事項，自不能以該電話
     監聽譯文內容作為上開帳冊記載內容之佐證，而推斷帳冊
     上所記載之金額即係交付給被告丁○○、甲○○之賄款或
     相關不正利益。雖被告丁○○有將高雄港警局執行擴大臨
     檢相關之消息洩露予被告乙○○、戊○○而足認被告丁○○與被告乙○○、戊○○間應認識甚深，惟被告丁○○所
     以將臨檢之應秘密消息洩露給被告乙○○夫婦，在事理之
     判斷上，亦有可能係因雙方間之一定情誼，或因有親友請
     託關說等等，尚不能以事後查獲被告丁○○確有前揭洩露
     高雄港警局擴大臨檢相關之消息給被告乙○○、戊○○，
     逕據以推論被告乙○○、戊○○有交付賄賂予被告丁○○
     、甲○○之事實，以及二者間具對價關係。
 六、此外復查無其他事證足以證明公訴意旨所指之被告丁○○
     、甲○○違背職務行為收受賄賂犯行，及被告乙○○、戊○○有行賄之犯行。不能證明被告丁○○、甲○○、乙○○、戊○○此部分犯罪，被告甲○○、乙○○、戊○○就
     被訴此部分自應為無罪之諭知，被告丁○○則因公訴人認
     此部分犯嫌與前揭論罪科刑部分有牽連犯之裁判上一罪關
     係，自應不另為無罪之諭知。
（）、被告乙○○、戊○○被訴常業走私、常業銷售走私物品
     罪部分：
  一、公訴意旨另以：被告乙○○、戊○○夫妻與被告丙○○、
      洪李秀月夫妻（已經無罪判決確定）意圖牟取暴利，自77
      年1 月間起，共同基於以走私為常業之犯意聯絡，利用乙○○夫妻所經營之昇益報關行代理漁船報關業務之機會，
      共同出資僱用王振明往來台灣與大陸，負責與大陸油商接
      洽，並以被告李進鳳之「吉祥三號」漁船、被告洪竹山之
      「穩成號」漁船等，自大陸浙江省（應係福建省之誤）東
      山港地區，以每桶50加侖新台幣（下同）1,000 元至
      1,250 元之代價，購買大陸生產之柴油走私進口至台灣地
      區，再僱用油罐車運送至全省各地，以每桶1,480 元或
      1,680 元不等之價格販售予地下加油站或貨運行，迄至84
      年7 月10日止，平均每月營利達2 、300 萬元，因認被告
      乙○○、戊○○均另涉犯懲治走私條例第3 條第2 項常業
      銷售走私物品罪、第2 條第2 項之常業私運管制物品進口
      罪云云。
二、經查：
  (一)同案被告洪順章於調查局訊問時固供稱：「李水喜與丙○○
    兩對夫妻共同合夥經營漁船使用柴油買賣及漁船出港報關手
    續業務多年，我因係以往出海捕漁之出港報關手續委由李水
    喜之昇益報關行辦理而認識他們，約於民國82年初，因漁獲
    量不佳，乃受李水喜之邀，受僱於李水喜幫忙處理一些漁船
    出港報關、加油等工作，所以，82年以後我和李水喜、丙○○二對夫妻是主僱關係，來往頻繁、密切。」「李水喜及丙○○等販售之漁用柴油主要來源有二，一為向出海捕魚回港
    之漁船購買沒有用完的農委會補助柴油，另一則雇請漁船或
    自備漁船到大陸浙江省東山港購買大陸生產之柴油」等語（
    見84年偵字第14431 號卷第29至30頁），惟於同日調查筆錄
    另供稱：「到大陸載油的船隻究有哪些，我不是很清楚」等
    語（見同上卷第30頁），則被告洪順章既對到大陸載油的船
    隻不是很清楚，又如何知悉確有至大陸走私柴油進口？況同
    案被告洪順章於同日檢察官訊問時即供稱：「（有無賣油？
    ）我不清楚」「漁船之油何來？）是由船長直接與別人溝通
    ，我不清楚」「（提示84年9 月6 日調查處調查筆錄，李水
    喜自備漁船到大陸購買柴油？）他們如何寫我不知情，」等
    語（見同上卷第39至40頁）。又證人吳玉麟在調查局調查時
    係證稱：「我於83年10月至11月受僱丙○○在平台船工作，
    協助油罐車司機將平台船油管、抽油機等啟動，將油打入油
    罐車」「（前述丙○○等所銷售之柴油來源為何？銷售給誰
    ？）我不清楚，因我只負責從平台船將油打到油罐車」等語
    ，證人陳萬來於調查局訊問時係證稱：「我於84年初起透過
    朋友介紹開始向李水喜夫妻購買柴油使用，每個月購買數量
    不定、大約7 、80桶，每桶200 公升1,680 元，都是李水喜
    夫婦電話詢問是否需要，再由李水喜之司機以由罐車載運到
    我鳥松鄉住所附近交貨」等語，證人李文章亦證稱：「我認
    識戊○○，曾自民國83年間起陸續向戊○○購買柴油。我需
    要柴油時，即以電話00-0000000與戊○○聯絡，有時渠亦會
    來看看是否還需要訂購，每次購買數量約30粒〈每粒為柴油
    200 公升〉柴油，每粒價格為新台幣1,480 元，每月購買數
    量約200 至300 粒〈約4 萬至6 萬公升〉，戊○○賣給我柴
    油，均由不知名之司機駕駛油灌車到我這裡〈即明正東巷2
    之21號〉卸油，油款則我另外以現金與戊○○結帳」「據我
    所知，該柴油主要均由漁船而來，至於從那裏運來的，我並
    不清楚」等語（以上見84年度肅他字第18號偵查卷第104 、
    106 、108 頁），上開陳述內容均僅證述向乙○○夫妻購買
    柴油使用，並不能證明該柴油係自大陸走私進口。
  (二)再查，被告戊○○於調查局訊問時係供稱：「我們從何時開
    始經營販售柴油業務已記不清楚，不過由扣押帳冊內記載，
    係由77年1 月開始，每月營業額較難估計，惟利潤大月約2
    百萬元，小月約120 萬元」等語（見84年度肅他字第18 號
    偵查卷第7 頁），並未自白供述有自大陸走私柴油進口，又
    其於84年6 月6 日與台中黃太太通電話，黃太太抱怨油品質
    太差，被告戊○○則表示「在電話中我不便講，我們的油都
    是從那裡來的」等語（見85年偵字第5663號第94頁及反面）
    ，亦未提及自大陸走私柴油進口等事實，公訴人起訴論據認
    被告戊○○於調查局已供承自大陸走私柴油進口，尚有誤會
    。
  (三)至扣案之營業支出帳冊、營業收出雜記、經營帳目、傳真資
    料對帳單（見調查局第3 卷），其上係記載一般之收入及支
    出情形，不能證明係關於自大陸走私柴油進口之記載；另外
    ，由所謂84年3 月28日監聽紀錄係記載：「進煌：我現在船
    至在避風港，我馬上開到鼓山哨船頭船渠。」「霞仔：我請
    勝彥與您接頭」等語（見調查局第4 卷），由該通話監聽內
    容亦不能證明係有大陸人士打電話給被告戊○○提及欲運載
    油品進入臺灣地區之事實。又經本院前審多次囑託財團法人
    海峽交流基金會向大陸福建省東山港查詢該地區自1988年1
    月起至1995年7 月10日止之柴油價格情形，均未獲見覆，另
    向中國石油股份有限公司查詢該段期間之東山港柴油價格，
    亦以無資料可提供見覆，致無從確定大陸地區之柴油價格如
    何，而能資以判斷有無自大陸地區走私進口柴油之利潤誘因
    。然以臺灣地區漁用柴油有行政院農業委員會之優惠補助，
    而自大陸地區走私油品進入臺灣地區所花費之運輸成本不貲
    ，則刻意自大陸地區走私柴油進入臺灣地區販賣，常情上判
    斷應係無利可圖，故被告等自無自大陸地區走私柴油進口之
    可能。
  (四)綜上所述，本件公訴人所舉證據，均不能證明被告乙○○、
    戊○○有自大陸走私柴油進口之常業走私、常業銷售走私物
    品犯行，要屬不能證明被告乙○○、戊○○此部分犯罪。不
    能證明被告犯罪，核諸前揭說明，就被訴此部分自應為被告
    乙○○、戊○○無罪之諭知。
（肆）被告乙○○、戊○○被訴違反能源管理法部分：
 一、公訴意旨另以：被告乙○○、戊○○夫妻意圖牟取暴利，
     自77年1 月間起，向以捕漁名義報關，但實際未出海之漁
     船，購買經行政院農委會優惠補助之柴油，以油管抽取送
     至停泊在高雄紅毛港海汕國小及鼓山哨船頭附近等地之無
     動力平台船內，並於現場僱用被告吳瑞華、洪順章、洪明
     豐、楊金長、韓金柱（以上3 人均為成年人，並經臺灣高
     雄地方法院判處罪刑確定）等人負責在平台船現場抽油、
     卸油工作，再僱用油罐車運送至全省各地，以每桶1,480
     元或1,680 元不等之價格販售予地下加油站或貨運行，迄
     至84年7 月10日止，平均每月營利達2 、300 萬元，因認
     被告乙○○、戊○○另涉犯能源管理法第20條之1 未經許
     可而經營中央主管機關指定之能源產品之銷售業務罪云云
     。
 二、被告乙○○、戊○○被訴違反能源管理法第20條之1 未經
     許可而經營中央主管機關指定之能源產品之銷售業務罪部
     分，經查犯罪後之法律已廢止其刑罰者，應諭知免訴之判
     決，刑事訴訴法第302 條第4 款定有明文，又所謂犯罪後
     法律廢止其刑罰者，係指舊法之舊罰則已經廢止，而現行
     法令復無科以刑罰之明文者而言，最高法院22年上字第
     628 號著有判例可資參照，本件被告乙○○、戊○○等行
     為後，石油管理法已於90年10月11日經總統公布施行，該
     法第2條 第1 款及第4 款、第40條、第55條分別規定：「
     本法用詞之定義如下：一、石油：指石油原油、瀝青礦原
     油及石油製品。˙˙˙四、石油製品：指石油經蒸餾、精
     煉或摻配所得，以能源為主要用途之製品，包括汽油、柴
     油、煤油、輕油、液化石油氣、航空燃油及燃料油。」、
     「有下列各款情事之一者，處新台幣100 萬元以上500 萬
     元以下罰鍰：
     一、違反第16條第2 項規定，未經登記而經營汽、柴油批
         發業務。
     二、違反第17條第1 項或第2 項規定，經營汽、柴油或供
         車輛使用之液化石油氣零售業務。
     三、違反第18條第1 項規定，未經申請核准而設置自用加
         儲油（氣）設施。」、「自本法施行之日起，能源管
         理法有關石油之規定，不再適用。」，是於被告李昆
         憲、戊○○等行為後能源管理法第20條之1 之未經許
         可而經營中央主管機關指定之能源產品銷售罪（柴油
         屬能源管理法第2 條第1 項所稱之石油及其產品之範
         圍），已因石油管理法之制定而不再適用，又石油管
         理法已規範違反該法而經營柴油零售業務之罰則，惟
         該罰則係處以行政罰鍰並非刑罰規定，則參酌首開之
         判例要旨，應認被告等於違反能源管理法之犯行後，
         法律已廢止其刑罰，依法自應為被告乙○○、戊○○
         等免訴之判決。
（伍）本院撤銷原判決之理由
一、原審疏未詳究，就被告甲○○被訴違背職務行為收受賄賂罪
    部分、被告乙○○、戊○○常業走私、常業銷售走私物品及
    違反能源管理法部分為論罪科刑判決均有違誤，又就被告丁○○部分為論罪科刑之判決固非無見，惟被告丁○○被訴違
    背職務行為收受賄賂罪部分並無證據足證其犯罪（詳如前述
    ），原判決認該部分罪證明確而為有罪判決，並與前揭所犯
    洩漏國防以外應秘密消息罪部分，以牽連犯關係而從一重論
    以違背職務行為收受賄賂罪，自屬未合。
二、被告乙○○、戊○○、甲○○，丁○○上訴意旨，均否認犯
    罪，指摘原判決論罪科刑為不當，就被告乙○○、戊○○、
    甲○○及被告丁○○違背職務收受賄賂部分即屬有理由，就
    被告丁○○洩漏國防以外應秘密消息罪部分，雖無足取，惟
    原判決既有前述可議之處，仍應由本院將原判決關於被告乙○○、戊○○、甲○○、丁○○部分，予以撤銷改判。本院
    審酌被告丁○○身為執法之警員，竟破壞公務之中立與公正
    ，徇私枉法將職務上知悉本應嚴守秘密之警察實施臨檢勤務
    之消息，洩漏給依當時法律規定係違法經營柴油銷業務之被
    告乙○○夫婦之犯罪情節，及被告前未曾有犯罪前科紀錄，
    有台灣高等法院被告全國前案紀錄表可稽，犯罪後並未坦承
    犯行之態度等一切情狀，量處如主文第2項所示之刑。
三、被告乙○○、戊○○均經合法傳喚，無正當理由不到庭，爰
    不待其陳述，逕行判決。
四、同案被告丙○○、洪李秀月、李進鳳、王振明、洪竹山、洪
    順章、洪明豐、楊金長、韓金柱部分，均經判決確定，自不
    另論列，附此敘明。
據上論結，應依刑事訴訟法第369 條第1 項前段、第364 條、第
371 條、第299 條第1 項前段、第301 條第1 項、第302 條第4
款，刑法第56條、第132 條第1 項，判決如主文。
本案經檢察官郭振昌到庭執行職務。
中　　華　　民　　國　　94　　年　　11　　月　　17　　日
                  刑事第一庭    審判長法  官  郭雅美
                                      法  官  江泰章
                                      法  官  莊崑山
以上正本證明與原本無異。
檢察官如不服本判決應於收受本判決後10日內向本院提出上訴書
狀，其未敘述上訴理由者，並得於提起上訴後10日內向本院補提
理由書狀（均須按他造當事人之人數附繕本）「切勿逕送上級法
院」。
被告均不得上訴。
中　　華　　民　　國　　94　　年　　11　　月　　17　　日
　　　　　　　　　　　　　　　　　　　書記官  張文斌
附錄本件判決論罪科刑法條：
中華民國刑法第132條第1項：
(洩漏國防以外之秘密罪)
公務員洩漏或交付關於中華民國國防以外應秘密之文書、圖畫、
消息或物品者，處3年以下有期徒刑。
